【裁判字號】    99,訴,639
【裁判日期】    990625
【裁判案由】    違反毒品危害防制條例
【裁判全文】
臺灣彰化地方法院刑事判決               99年度訴字第639號
公  訴  人  臺灣彰化地方法院檢察署檢察官
被      告  甲○○
上列被告因違反毒品危害防制條例案件，經檢察官提起公訴（99
年度毒偵字第705號），本院依簡式審判程序判決如下：
    主  文
甲○○施用第一級毒品，累犯，處有期徒刑柒月。
    事  實
一、甲○○前於民國89年間曾因施用毒品案件，經送觀察、勒戒
    後，認有繼續施用毒品之傾向，復送強制戒治，嗣於89年3
    月1日因停止戒治付保護管束而出所，於89年8月25日因保護
    管束期滿未經撤銷而視為執行完畢。再於5年內之94年間，
    因施用第一、二級毒品案件，經法院各判處有期徒刑1年、
    5月確定，嗣前開2案均經法院裁定減刑2分之1，並定應執行
    有期徒刑7月確定，而其入監執行後，於96年7月16日執行完
    畢。詎仍不知悔改，復基於施用第一級毒品海洛因之犯意，
    於98年9月6日19時許，在其彰化縣永靖鄉○○村○○路245-
    2號住處內，以將海洛因加水混合置入針筒後再予施打手臂
    之方式，施用海洛因1次。嗣經甲○○於98年9月8日19時30
    分許，至彰化縣警察局員林分局永靖分駐所接受毒品列管人
    口定期檢驗時，於司法警察機關未發覺其上開犯罪前，即主
    動向承辦員警供出上開犯行，自首而接受裁判，進而查獲。
二、案經彰化縣警察局員林分局報告臺灣彰化地方法院檢察署檢
    察官偵查起訴。
    理  由
一、被告甲○○於準備程序中，先就前揭犯罪事實為有罪之陳述
    ，且所犯係死刑、無期徒刑、最輕本刑為3年以上有期徒刑
    以外之罪，經本院合議庭依刑事訴訟法第273條之1第1項之
    規定，裁定由受命法官獨任進行簡式審判程序，合先敘明。
二、訊據被告甲○○對於上揭施用第一級毒品海洛因之犯行坦承
    不諱，且經警於98年9月8日19時30分許依法採集其尿液送驗
    ，結果呈嗎啡陽性反應乙節，有尿液代號與真實姓名對照認
    證單及詮昕科技股份有限公司濫用藥物尿液檢驗報告各1紙
    附卷可按，足徵被告之自白與事實相符。又按修正毒品危害
    防制條例就施用毒品者，僅於「初犯」及「5年後再犯」二
    種情形，有其追訴條件之限制，即須於初犯經觀察、勒戒或
    強制戒治釋放後，5年內均無施用毒品之行為，始能認其前
    所實施之觀察、勒戒或強制戒治已足遮斷毒癮，而得於5年
    後再犯時，再予適用初犯之規定，重行觀察、勒戒等程式；
    倘5年內已經再犯，被依法追訴處罰，縱其第3次（或第3次
    以上）施用毒品之時間在初犯釋放5年以後，即與「5年後再
    犯」之情形有別，且因已於「5年內再犯」，顯見其再犯率
    甚高，原實施觀察、勒戒或強制戒治，已無法收其實效，而
    無5年戒斷期之存在，自無再經觀察、勒戒及強制戒治之必
    要，應由檢察官逕行起訴，最高法院95年度台非字第59號判
    決、95年度台非字第65號判決及95年度第7次刑事庭會議決
    定足供參照。查本件被告前於89年間曾因施用毒品案件，經
    送觀察、勒戒後，認有繼續施用毒品之傾向，復送強制戒治
    ，嗣於89年3 月1日因停止戒治付保護管束而出所，於89年8
    月25日因保護管束期滿未經撤銷而視為執行完畢。再於5年
    內之94年間，因施用第一、二級毒品案件，經法院各判處有
    期徒刑1年、5月確定等情，有臺灣彰化地方法院檢察署刑案
    資料查註紀錄表及臺灣高等法院被告前案紀錄表各1份在卷
    可參，是以依照上開說明，本件被告施用毒品之犯行既經檢
    察官提起公訴，本院自應依法論科。綜上，本件事證明確，
    被告上開施用毒品之犯行，應堪認定。
三、核被告甲○○所為，係犯毒品危害防制條例第10條第1項之
    施用第一級毒品罪。又其持有第一級毒品海洛因並進而施用
    ，其持有之低度行為應為施用之高度行為所吸收，不另論罪
    。再被告前曾因施用第一、二級毒品案件，經法院各判處有
    期徒刑1年、5月確定，嗣前開2案均經法院裁定減刑2分之1
    ，並定應執行有期徒刑7月確定，而其入監執行後，於96年7
    月16日執行完畢等情，有臺灣彰化地方法院檢察署刑案資料
    查註紀錄表及臺灣高等法院被告前案紀錄表各1份在卷可憑
    ，則其於5年以內故意再犯本件有期徒刑以上之罪，為累犯
    ，應依刑法第47條第1項之規定加重其刑。再被告在未經有
    偵查犯罪職權機關或公務員發覺其上開犯罪前，即於98年9
    月8日19時30分許，主動向警自首而接受裁判，有警詢筆錄
    、彰化縣警察局員林分局刑事案件報告書各1份附卷可稽，
    核符自首要件，爰依刑法第62條前段之規定減輕其刑，並依
    法先加後減之。爰審酌被告前即有施用毒品之紀錄，經強制
    戒治後，仍不能戒除毒癮，竟再度施用毒品戕害自身健康，
    及其犯罪之動機、目的、所生危害及犯罪後之態度等一切情
    狀，量處如主文所示之刑。
據上論斷，應依刑事訴訟法第273條之1第1項、第299條第1項前
段，毒品危害防制條例第10條第1項，刑法第11條前段、第47條
第1項、第62條前段，判決如主文。
本案經檢察官林子翔到庭執行職務。
中    華    民    國    99    年    6     月    25    日
                        臺灣彰化地方法院刑事第八庭
                                法    官       紀佳良
以上正本證明與原本無異。
如不服本判決，應於收受判決後10日內向本院提出上訴書狀，並
應敘述具體理由；其未敘述上訴理由者，應於上訴期間屆滿後20
日內向本院補提理由書（均須按他造當事人之人數附繕本「切勿
逕送上級法院」）。
中    華    民    國    99    年    6     月    25    日
                                書 記 官       林佑儒
附錄論罪科刑法條：
毒品危害防制條例第十條：
施用第一級毒品者，處六月以上五年以下有期徒刑。
施用第二級毒品者，處三年以下有期徒刑。

司法院資訊處製作；財團法人民間司法改革基金會備份。
